臺灣士林地方法院刑事判決　　　　　　　　　　　　　　九十年度訴字第四九七號
　　公　訴　人　臺灣士林地方法院檢察署檢察官
　　被　　　告　甲○○
右列被告因偽造文書等案件，經檢察官聲請簡易判決處刑（八十九年度偵字第六一七
四號），因本院內湖簡易庭認不宜逕依簡易程序處刑，經改依通常程序審理並判決如
左：
    主  文
甲○○共同行使偽造私文書，足以生損害於他人，處有期徒刑參月，如易科罰金以參
佰元折算壹日，緩刑貳年。
如事實欄記載偽造進盛工程有限公司在職證明書上偽造之「進盛工程有限公司」及「
丙○○」印文各乙枚均沒收。
    事  實
一、甲○○明知自己從未在進盛工程有限公司（起訴書誤載為「工進盛程有限公司」
    ，應更正，以下簡稱為進盛公司）任職，竟夥同售車業務員乙○○（另由檢察官
    偵辦），意圖為自己不法之所有，為詐騙銀行取得貸款購車，於民國八十七年七
    月初，以新台幣（下同）一萬元之代價交由乙○○經手，共偽造甲○○於八十七
    年七月六日仍在進盛公司任職之在職證明書（上有偽造之「進盛工程有限公司」
    及「丙○○」印文各乙枚），與甲○○八十六年份在進盛公司薪資收入七十三萬
    八千九百二十五元之扣繳憑單各乙份，附入貸款申請資料中，送交遠東商業銀行
    股份有限公司（以下簡稱遠東銀行）汐止分行辦理貸款，足生損害於進盛公司、
    丙○○與遠東銀行。伊等且在貸款申請書暨徵信調查表上，將甲○○之年薪虛載
    為七十三萬八千九百二十五元，進盛公司之電話虛載為乙○○家中電話0000
    0000號與甲○○行動電話000000000號，乙○○傳真給遠東銀行之
    文件上，亦將甲○○辦公室電話虛載為自己家中之00000000號。其虛增
    甲○○之年所得金額，並由乙○○接聽遠東銀行向進盛公司徵信因而誤撥至乙○○家中之電話，致使遠東銀行陷於錯誤，誤認甲○○確實在進盛公司任職，並有
    七十餘萬元之年收入，遂於八十七年七月十日同意並撥付三十五萬元貸款，存入
    甲○○帳戶。嗣因甲○○未能按月繳付本息，遠東銀行始查知上情。
二、案經遠東銀行訴由台灣士林地方法院檢察署檢察官偵查後聲請簡易判決處刑。
    理  由
一、右揭事實，業據被告甲○○於偵審時坦承不諱，核與被害人遠東銀行指述情節相
    符，並有本票影本乙紙、授信動用申請書影本乙紙、貸款申請書暨徵信調查表影
    本乙紙、攤還收息紀錄查詢報表影本三份可稽。又進盛公司並未出具甲○○於八
    十七年七月六日仍在進盛公司任職之在職證明書，及八十六年份甲○○在進盛公
    司薪資收入七十三萬八千九百二十五元之扣繳憑單，又在職證明書上之「進盛工
    程有限公司」及「丙○○」印文各乙枚應係偽造等情，業據證人即進盛公司負責
    人丙○○到庭結證在卷，並有偽造之扣繳憑單及在職證明書影本各乙紙可稽。而
    被告於八十六年度僅有十七萬五千元之薪資收入，亦有偉祈企業有限公司扣繳憑
    單影本與財政部財稅資料中心九十年八月十七日資五字第九○一一三四九五號函
    可稽，被告當庭猶否認曾在該公司工作過，足認被告在八十六年間並無七十餘萬
    元之年收入。此外，證人乙○○亦陳稱電話00000000號係伊家中電話，
    伊曾代被告接過遠東銀行的徵信電話，該張虛載被告辦公室電話為000000
    00號之傳真文件（偵卷第十二頁）係伊所寫，且將之傳真給遠東銀行等語，核
    與被告所供相符，並有傳真文件影本乙張可資佐證。綜上應認事證明確，被告犯
    行堪以認定。
二、核被告所為，係犯刑法第二百十六條、第二百十條之行使偽造文書罪及第三百三
    十九條第一項之詐欺取財罪。被告偽造印文為偽造私文書之一部，不另論罪，偽
    造私文書進而行使，偽造私文書之低度行為應為行使偽造私文書之高度行為所吸
    收，亦不另論罪。被告與乙○○等間就前述犯行，有犯意之聯絡及行為之分擔，
    均為共同正犯。被告所犯詐欺罪、行使偽造文書罪間，有方法結果之牽連關係，
    應從一重之行使偽造文書罪處斷。爰審酌被告犯罪動機及犯罪後坦承犯行等一切
    情狀，量處如主文所示之刑。又查刑法第四十一條第一項前段業已修正為「犯最
    重本刑為五年以下有期徒刑之刑之罪，而受六個月以下有期徒刑或拘役之宣告，
    因身體、教育、職業、家庭之關係或其他正當事由，執行顯有困難者，得以一元
    以上三元以下折算一日，易科罰金。」並於九十年一月十日公布施行，同年一月
    十二日生效，是被告犯後法律已有變更，依刑法第二條第一項前段及但書之規定
    ，應適用裁判時之新修正刑法第四十一條第一項前段，諭知易科罰金之折算標準
    。又被告前未曾受有期徒刑以上刑之宣告，有台灣高等法院被告全國前案紀錄表
    可參，其因短於思慮，初犯刑典，犯後既知悔悟，並已償還全部欠款，業據告訴
    代理人當庭陳明，被告經此刑之宣告後，當知警惕，而無再犯之虞，本院認前開
    對其宣告之刑，以暫不執行為適當，爰併宣告緩刑二年，以啟自新。
三、如事實欄記載偽造進盛工程有限公司在職證明書上偽造之「進盛工程有限公司」
    及「丙○○」印文各乙枚，依刑法第二百十九條規定均宣告沒收。
據上論斷，應依刑事訴訟法第二百九十九條第一項前段，刑法第二條第一項前段、第
二十八條、第五十六條、第二百十六條、第二百十條、第三百三十九條第一項、第四
十一條第一項前段、第七十四條第一款、第二百十九條，罰金罰鍰提高標準條例第一
條前段、第二條，判決如主文。
本案經檢察官蘇佩鈺到庭執行職務。
中      華      民      國      九十一      年    一    月    三  十    日
                                臺灣士林地方法院刑事第一庭
                                    法  官  高  愈  杰
右正本證明與原本無異。
如不服本判決，應於判決送達後十日內，向本院提出上訴狀。
                                    書記官  蘇  彥  宇
中      華      民      國      九十一      年    一    月    三十一    日
附錄本案論罪科刑法條全文
刑法第二百十條
  偽造、變造私文書，足以生損害於公眾或他人者，處五年以下有期徒刑。
刑法第二百十六條
  行使第二百十條至第二百十五條之文書者，依偽造、變造文書或登載不實事項或使
  登載不實事項之規定處斷。
刑法第三百三十九條第一項
  意圖為自己或第三人不法之所有，以詐術使人將本人或第三人之物交付者，處五年
  以下有期徒刑、拘役或科或併科一千元以下罰金。
